臺灣桃園地方法院民事簡易判決
111年度壢簡字第377號
原      告  羅室閎  
被      告  呂采涵  
上列當事人間請求損害賠償（交通）事件，本院於民國111年5月
5日言詞辯論終結，判決如下：
    主    文
一、被告應給付原告新臺幣柒萬柒仟捌佰參拾柒元，及自民國一
    百一十一年四月一日起至清償日止，按年利率百分之五計算
    之利息。
二、原告其餘之訴駁回。
三、訴訟費用新臺幣壹仟肆佰肆拾元，由被告負擔新臺幣捌佰肆
    拾捌元，餘由原告負擔。
四、本判決原告勝訴部分得假執行。
五、原告其餘假執行之聲請駁回。
    事實及理由
壹、程序方面：
　　被告經合法通知，未於言詞辯論期日到場，核無民事訴訟法
    第386條各款所列情形，爰依民事訴訟法第436條第2項準用
    同法第385條第1項規定，依原告之聲請，由其一造辯論而為
    判決。　
貳、實體方面：
一、原告主張：被告於110年11月14日18時4分許，駕駛車牌號碼
    0000-00號自用小客車（下稱被告汽車）行經桃園市平鎮區
    延平路與廣南路附近時，因未注意車前狀況，而碰撞由原告
    所駕駛、訴外人張文妹所有車牌號碼為00-0000號之自小客
    貨車（下稱系爭車輛），並致系爭車輛受損（下稱系爭車禍
    事故），系爭車輛經修復後費用為新臺幣（下同）132,150
    元（工資71,800元、零件60,350元）。又張文妹已將系爭車
    輛損害賠償請求權讓與原告，為此，爰依侵權行為及債權讓
    與之法律關係提起本件訴訟等語。並聲明：（一）被告應給
    付原告132,150元，及自起訴狀繕本送達翌日起至清償日止
    ，按年息5％計算之利息。(二)願供擔保請准宣告假執行。　
二、被告未於言詞辯論期日到場，亦未提出書狀作聲明或陳述。
三、本院得心證之理由：
（一）按因故意或過失，不法侵害他人之權利者，負損害賠償責
      任；汽車、機車或其他非依軌道行駛之動力車輛，在使用
      中加損害於他人者，駕駛人應賠償因此所生之損害，民法
      第184條第1項前段、第191之2前段定有明文。汽車行駛時
      ，駕駛人應注意車前狀況及兩車並行之間隔，並隨時採取
      必要之安全措施，道路交通安全規則第94條第3項分別定
      有明文。經查，原告主張被告汽車行車未注意車前狀況而
      追撞行駛於被告汽車前方、並於該處停等紅燈之系爭車輛
      等情，業據其提出與其所述相符之道路交通事故當事人登
      記聯單、道路交通事故現場圖、現場事故照片、道路交通
      事故初步分析研判表、估價單等件影本為證（見本院卷第
      5至27頁），並經本院依職權向桃園市政府警察局平鎮分
      局調取本件事故相關卷宗核閱無訛（見本院卷第35至61頁
      ），且被告於警詢中亦自承其礦泉水瓶掉落卡住油門，致
      其無法踩煞車而碰撞系爭車輛等語（見本院卷第41頁），
      而被告已於相當時期受合法通知，未於言詞辯論期日到場
      ，亦未提出書狀爭執，依民事訴訟法第280條第3項準用同
      法第1項規定，視同自認，堪信原告主張之事實為真。　
      　　　　　　
（二）次按不法毀損他人之物者，被害人得請求賠償其物因毀損
      所減少之價額，民法第196條定有明文。依前揭規定請求
      賠償物被毀損所減少之價額，得以修復費用為估定之標準
      ，但以必要者為限，而修理材料以新品換舊品，應予折舊
      （最高法院77年度第9次民事庭會議決議參照）。　　
（三）經查，系爭車輛之修繕費用為132,150元（工資71,800元
      、零件60,350元），有估價單為證(見本院卷第25至27頁)
      ，經核估價單上所載修繕項目，與系爭車輛遭受撞擊之部
      位大致相符，堪可採信，而原告既係以新零件替代舊零件
      ，自應就零件費用計算並扣除折舊，始屬公平。依行政院
      所頒固定資產耐用年數表及固定資產折舊率之規定，系爭
      車輛之耐用年數為5年，依定率遞減法每年折舊1000分之3
      69，另依營利事業所得稅查核準則第95條第6項規定「固
      定資產提列折舊採用平均法、定率遞減法或年數合計法者
      ，以一年為計算單位；其使用期間未折舊折舊滿一年者，
      按實際使用之月數相當於全年之比例計算之；不滿一月者
      ，以月計。」，其最後一年之折舊額，加歷年折舊累計額
      ，其總和不得超過該資產成本原額之十分之九。復查系爭
      車輛之出廠日為91年5月（見本院卷第56頁反面），迄本
      件事故發生時點110年11月14日，已使用逾5年，則零件扣
      除折舊後之修復費用估定為6,037元（詳如附表之計算式
      ），加計工資71,800元，共計77,837元（計算式：6,037＋
      71,800＝77,837元），是系爭車輛之修理必要費用應為77,
      837元，逾此範圍之請求，則屬無據。　
（四）又本件為侵權行為之債，屬無確定期限者，又係以支付金
      錢為標的，則原告請求被告給付自本件起訴狀繕本送達翌
      日即111年4月1日（見本院卷第32頁送達證書）起，至清
      償日止，按年利率5％計算之利息，應予准許。　　　　
四、綜上所述，原告依侵權行為及債權讓與之法律關係，請求被
    告給付77,837元，及自111年4月1日起至清償日止，按年利
    率5％計算之利息，為有理由，應予准許；逾此範圍之請求，
    則屬無據，應予駁回。　　
五、本件原告勝訴部分係就民事訴訟法第427條適用簡易程序所
    為被告敗訴之判決，依同法第389條第1項第3款規定，爰依
    職權宣告假執行。又法院應依職權宣告假執行者，本無庸原
    告為聲請，若原告仍聲請願供擔保宣告假執行者，該聲請僅
    在促使法院職權發動，法院仍係本於職權而宣告，自無庸對
    該聲請為准駁之裁判。至原告敗訴部分，其假執行之聲請已
    失其附麗，爰另為駁回假執行聲請之諭知。　　
六、訴訟費用負擔之依據：民事訴訟法第79條，爰依職權諭知如
    主文第3項所示。 　　　
中    華    民    國   111    年     5    月    19    日
                  中壢簡易庭      法  官  張博鈞
以上為正本係照原本作成。
如不服本判決，應於送達後20日內，向本院提出上訴狀並表明上
訴理由，如於本判決宣示後送達前提起上訴者，應於判決送達後
20日內補提上訴理由書（須附繕本）。
如委任律師提起上訴者，應一併繳納上訴審裁判費。
中    華    民    國   111    年     5    月    19    日
                                  書記官  張季容　　　
附表：零件部分折舊（單位：新臺幣）　
----- 折舊時間           金額 第1年折舊值        60,350×0.369=22,269 第1年折舊後價值    60,350-22,269=38,081 第2年折舊值        38,081×0.369=14,052 第2年折舊後價值    38,081-14,052=24,029 第3年折舊值        24,029×0.369=8,867 第3年折舊後價值    24,029-8,867=15,162 第4年折舊值        15,162×0.369=5,595 第4年折舊後價值    15,162-5,595=9,567 第5年折舊值        9,567×0.369=3,530 第5年折舊後價值    9,567-3,530=6,037